【裁判字號】    95,上訴,2376
【裁判日期】    951012
【裁判案由】    違反槍砲彈藥刀械管制條例等
【裁判全文】
臺灣高等法院刑事判決                95年度上訴字第2376號
    上  訴  人  臺灣臺北地方法院檢察署檢察官
    上  訴  人
    即  被  告  戊○○
    選任辯護人  喬國偉律師
    被      告  甲○
    被      告  丁○○
    被      告  乙○○原名黃裕.
   選任辯護人  施竣中律師
上列上訴人因被告違反槍砲彈藥刀械管制條例等案件，不服臺灣
臺北地方法院94年度訴字第1880號， 中華民國95年5月30日第一
審判決（起訴案號：臺灣臺北地方法院檢察署94年度偵字第2114
6號），提起上訴，本院判決如下：
    主  文
原判決關於被告戊○○未經許可持有手槍罪及定應執行刑部分及
被告甲○、丁○○、乙○○部分均撤銷。
戊○○未經許可，持有手槍，處有期徒刑陸年，併科罰金新臺幣
拾萬元，罰金如易服勞役以新臺幣貳仟元折算壹日，扣案之美國
COLT廠製Government Model 380 MKIV Series 80型口徑 0.38吋
制式半自動手槍壹支（槍枝管制編號0000000000號）
及口徑0.38吋之制式子彈壹顆均沒收之。
戊○○部分其餘上訴駁回。
戊○○上開撤銷部分與駁回上訴部分，應執行有期徒刑陸年月
，併科罰金新臺幣拾萬元，罰金如易服勞役以新臺幣貳仟元折算
壹日，扣案之美國COLT廠製Government Model 380 MKIV Series
80型口徑0.38吋制式半自動手槍壹支（槍枝管制編號00000
00000號）及口徑0.38吋之制式子彈壹顆均沒收之。
甲○、丁○○、乙○○共同傷害人之身體，各處有期徒刑肆月，
如易科罰金均以佰元折算壹日。
    事  實
一、戊○○明知制式手槍、子彈及具有殺傷力之改造子彈係屬槍
    砲彈藥刀械管制條例第4條第1項第1款、第2款所列之槍砲、
    彈藥，非經中央主管機關之許可，不得持有之，竟基於持有
    槍、彈之犯意，未經許可，於民國91年間某日，在臺北市○○○路某處，以新臺幣20萬元之代價，自真實年籍不詳之綽
    號「蚊子」之成年男子處，購得可發射子彈具有殺傷力之美
    國COLT廠製Government Model 380 MKIV Series 80 型口徑
    0.38吋制式半自動手槍一支（槍枝管制編號0000000000號）
    、口徑0.38吋之制式子彈4顆及具有殺傷力之直徑約8.8mm土
    造金屬彈頭之土造子彈1顆， 旋將之放置於其臺北市中山區
    ○○○路2段41巷46號4樓之住處內而持有之，迄於94年11月
    7日17時許， 由戊○○將上揭槍、彈攜出藏放於不知情之丁○○所有之車號6T-7788號 自小客車左後座上方之衛生紙盒
    內，並由不知情之謝世偉駕駛上開車輛搭載戊○○及不知情
    之丁○○、甲○前往士林夜市逛街。
二、乙○○因其與丙○○間之債務糾紛， 於94年11月7日19時許
    ，以協助處理上開債務糾紛為由，電邀其友人丁○○見面，
    經丁○○偕同同行之友人戊○○、甲○及謝世偉（另經臺灣
    臺北地方法院檢察署以94年度偵字第21146號 為不起訴處分
    確定），並共乘由謝世偉所駕駛之上開自小客車前往位於臺
    北市○○路○段之麥當勞前， 迨乙○○搭乘不知情之蕭莊敬
    所駕駛之計程車至該處會合，並分乘上開車輛尾隨由丙○○
    騎乘搭載胡麗玉之機車，嗣於同日23時45分許，在臺北市○○區○○路3段106巷23號前，乙○○因見丙○○欲騎車離去
    ，遂下車並伸開雙手將丙○○攔停，旋因二人間之債務關係
    致起爭執，乃出於傷害人身體之犯意而與丙○○發生扭打，
    丁○○、甲○及戊○○3人見狀乃下車並趨前， 丙○○見該
    等情勢遂揮舞其所戴之安全帽，因安全帽擊中甲○之手臂，
    戊○○、甲○、丁○○遂與乙○○共同基於傷害人身體之犯
    意聯絡，分別徒手毆打丙○○，復於毆打之際，戊○○竟另
    行起意而自其所搭乘之上開車輛左後座衛生紙盒內，取出前
    開手槍並以槍柄砸毆丙○○之眼部，致丙○○受有全身多處
    鈍傷及右眼鈍傷等傷害。迄於同日約24時許，因巡邏員警傅
    榮光及歐陽文清二人聞訊趕至，而將擬駕車離去之戊○○、
    甲○、丁○○及謝世偉等人逮捕，乙○○則趁隙離去，旋經
    丙○○告知員警其受傷之原因，另經丁○○之同意，而自車
    號6T-7788號自小客車內， 扣得上開可發射子彈具有殺傷力
    之美國COLT廠製Government Model 380 MKIV Series  80型
    口徑0.38吋制式半自動手槍1支（ 槍枝管制編號0000000000
    號）、口徑0.38吋之制式子彈4顆（其中3顆業經鑑驗試射）
    及具有殺傷力之直徑約8.8mm 土造金屬彈頭之土造子彈1顆
    （業經鑑驗試射），始得悉上情。
三、案經丙○○訴由臺北市政府警察局松山分局報請臺灣臺北地
    方法院檢察署檢察官偵查起訴。
    理  由
一、
（一）被告甲○經合法傳喚未於審判期日到庭陳述，惟查，前揭
      違反槍砲彈藥刀械管制條例之犯罪事實，業據被告戊○○
      於偵查、原審審判中及本院審判時均坦承不諱，復經同案
      被告甲○、丁○○及乙○○分別於警詢及偵查中及本院審
      判時供述在卷，並經證人謝世偉、丙○○及胡麗玉分別於
      警詢及偵查中證述在卷，且有臺北市政府警察局松山分局
      中崙派出所搜索扣押筆錄、扣押物品目錄表及查獲槍枝照
      片附卷可參，並有扣案之美國COLT廠製Government Model
      380 MKIV Series 80型口徑0.38吋制式半自動手槍1支 、
      口徑0.38吋之制式子彈4顆及直徑約8.8mm土造金屬彈頭之
      土造子彈1顆足資佐證；又扣案之上開槍、彈， 經送內政
      部警政署刑事警察局鑑驗結果：(1)送鑑手槍1支（槍枝管
      制編號0000000000），認係美國COLT廠製Government Mod
      -el 380 MKIV Series 80型口徑0.38吋制式半自動手槍，
      槍號已遭磨滅，經重現後為「MU64362」， 槍管內具六條
      左旋來復線，機械性能良好，可擊發同口徑制式子彈，認
      具殺傷力；(2)送鑑子彈5顆，鑑定情形如下：4顆（試射
      3顆），認均係口徑0.38吋之制式子彈，認均具殺傷力 ，
      1顆，認係具直徑約8.8m m土造金屬彈頭之土造子彈 ，
      經實際試射，可擊發，認具殺傷力， 此有該局94年11月8
      日刑鑑字第09401701 97號槍彈鑑定書一紙附卷可稽， 足
      徵被告戊○○此部分之自白與事實相符。
（二）右揭傷害犯罪事實，亦據被告戊○○、甲○、丁○○於本
      院準備程序及審判中均供認不諱，被告等三人雖於原審曾
      辯稱：係因告訴人丙○○持安全帽打中被告甲○始行出手
      ，並無傷害之故意云云。惟查，告訴人丙○○因渠等之毆
      打行為受有如事實欄所載之傷勢，業經告訴人丙○○陳明
      在卷， 並有長庚紀念醫院臺北本院94年11月8日診斷證明
      書及告訴人丙○○所受傷勢之採證照片附卷可參；而被告
      甲○於警詢中雖供稱其右手臂遭告訴人丙○○持安全帽毆
      打等語，然其與被告丁○○、戊○○等人聯手毆打告訴人
      丙○○，且被告戊○○復持上開手槍毆打告訴人丙○○成
      傷，渠等所為自難謂僅出於防衛之意思，徵諸告訴人丙○○之受傷部位遍及全身多處等情，益見渠等上開毆打行為
      確係出於傷害之意。是被告戊○○、甲○及丁○○上開原
      審所辯，顯屬事後卸責之詞，不足採信。
（三）另被告乙○○於雖不否認確曾於上開時地與告訴人丙○○
      發生拉扯之事實，惟矢口否認有何公訴意旨所稱之傷害犯
      行，辯稱：伊並未出手毆打告訴人云云。經查，被告乙○○於上開時地與告訴人丙○○發生扭打乙節，業經被告戊○○、甲○及丁○○於警詢、偵查及原審準備程序中及本
      院準備程序及審判中供述在卷，而被告戊○○及丁○○雖
      於原審95年5月22日審理中改稱並無其事， 然渠等於警詢
      中所為之陳述，距事實發生之時較近，記憶當更為清晰，
      且甫經逮捕到案，較少權衡利害得失、受他人干預或相互
      勾串供詞，比之事後翻異之言，理應更為可採，是在無其
      他事證可證明其嗣後翻異之詞與事實更為相符時，自不得
      任意捨棄渠等初供不採，徵諸證人謝世偉於警詢及偵查中
      於均證稱被告乙○○於上開時地確曾與告訴人丙○○發生
      扭打等語，足認被告戊○○、甲○及丁○○於警詢、偵查
      及原審準備程序中所為相關之供述，較屬可採；又被告乙○○於偵查、原審中均供稱係因與告訴人丙○○間之債務
      問題而聯絡被告丁○○等人到場，而被告戊○○、甲○及
      丁○○於偵查、原審中均自承與告訴人丙○○素不相識，
      亦無怨隙，是被告戊○○、甲○及丁○○等人自無無端出
      手毆打告訴人丙○○之理，足見被告乙○○確曾與告訴人
      丙○○發生扭打行為無訛。 至證人丙○○於原審95年5月
      22日審理中雖證稱被告乙○○並未出手毆打等語，然其於
      同日審理中亦證稱：「（問：有無辦法指認除了被告乙○○，其他被告當時有無打你？）除了被告乙○○之外，其
      他被告都在我後面，我看不見他們。」等語，自難僅以證
      人丙○○之上開證言逕為有利被告乙○○之認定；況被告
      乙○○事前以電話聯絡被告丁○○等人到場，迨其與告訴
      人丙○○因債務問題發生爭執及扭打之際，被告戊○○、
      甲○及丁○○復共同出手毆打告訴人丙○○成傷，是其與
      被告戊○○、甲○及丁○○間就上開傷害犯行自難謂無犯
      意聯絡及行為分擔。是被告乙○○前開所辯，亦屬飾卸之
      詞，委不足採。
    縱上所述，本件事證明確，被告戊○○、甲○、丁○○及乙○○所涉前開犯行均堪認定，應予依法論科。
二、法律之比較適用：修正後刑法第2條第1項規定：「行為後法
     律有變更者，適用行為時之法律。 但行為後之法律有利於
    行為人者，適用最有利於行為人之法律」。被告行為後，刑
    法第41條第1項前段、第42條、 第51條第5款業於民國94年1
    月7日修正公布，並於95年7月1日施行， 修正前（行為時）
    刑法第41條第1項前段規定易科罰金， 得以1元以上3元以下
    折算壹日，又依被告行為時之易科罰金折算標準，修正前罰
    金罰鍰提高標準條例第2條前段（現已刪除）規定， 就其原
    定數額提高為100倍折算1日，則本件行為時之易科罰金折算
    標準，至多以銀元300元折算1日，經折算為新臺幣後，應以
    新臺幣900元折算為1日。 惟修正後刑法第41條第1項前段則
    規定易科罰金，得以新臺幣1000元、2000元、3000元折算壹
    日，以舊法有利被告甲○、丁○○、乙○○3人。 又修正前
    刑法第42條第2項前段規定：「 易服勞役以1元以上3元以下
    折算一日。」， 且據修正前罰金罰鍰提高標準條例第2條前
    段規定，就其原定數額提高為100倍折算1日，則本件被告戊○○行為時之易服勞役折算標準，最多以銀元300元折算1日
    ，即新台幣900元折算1日。惟95年7月1日修正公布施行之刑
    法第42條第3項前段規定：「 易服勞役以新台幣一仟元、二
    仟元或三仟元折算一日。」比較修正前後之易服勞役折算標
    準，以修正後之規定，較有利於被告戊○○。又修正前刑法
    第51條規定：「數罪併罰，分別宣告其罪之刑，依左列各款
    定其應執行者：」其中第5款規定：「 宣告多數有期徒刑者
    ，於各刑中之最長期以上，各刑合併之刑期以下，定其刑期
    。但不得逾二十年。」修正後刑法第51條第5款規定：「 宣
    告多數有期徒刑者，於各刑中之最長期以上，各刑合併之刑
    期以下，定其刑期。但不得逾三十年。」比較結果，修正後
    刑法並非較有利於被告，經綜合比較結果，因被告戊○○所
    涉犯二罪，即使各以最高刑定宣告刑，其執行刑合併結果亦
    未超過二十年，經比較新舊法有關易服勞役及數罪併罰之規
    定，應以修正後刑法較有利於被告戊○○，故被告戊○○應
    依違反槍砲彈藥刀械管制條例罪部分應依現行刑法適用之，
    被告甲○、丁○○、乙○○均依修正前刑法適用之。而依新
    增刑法施行法第1條之1規定，中華民國94年1月7日刑法修正
    施行後，刑法分則編所定罰金之貨幣單位為新臺幣； 94年1
    月7日刑法修正時，刑法分則編未修正之條文定有罰金者 ，
    自94年1月7日刑法修正後，就其所定數額提高為30倍，但72
    年6月26日至94年1月7日新增或修正之條文， 就其所定數額
    提高為3倍。修正後有關法定刑罰金數額之規定， 並無利於
    修正前之規定，附予敘明。
三、按槍砲彈藥刀械管制條例第4條所稱之槍砲、彈藥， 依同條
    例第5條之規定，非經中央主管機關許可，不得製造、 販賣
    、運輸、轉讓、出租、出借、持有、寄藏或陳列。又槍砲彈
    藥刀械管制條例第4條第1項第2款之「彈藥」， 係指前款各
    式槍砲所使用之砲彈、子彈及其他具有殺傷力或破壞性之各
    類炸彈、爆裂物。本件扣案之槍枝，既經鑑定研判係美國CO
    LT廠製Government Model 380 MKIV Series 80型口徑 0.38
    吋制式半自動手槍，應屬槍砲彈藥刀械管制條例第4條第1項
    第1款及第7條所規定之「手槍」。是被告戊○○持有之前開
    手槍及子彈， 自屬槍砲彈藥刀械管制條例第4條第1項第1款
    所稱之手槍及第2款所稱之彈藥，核其所為， 分別係犯槍砲
    彈藥刀械管制條例第7條第4項之未經許可持有手槍罪、槍砲
    彈藥刀械管制條例第12條第4項之未經許可持有彈藥罪及 刑
    法第277條第1項之傷害罪；另被告甲○、丁○○及乙○○上
    開行為，均係犯刑法第277條第1項之傷害罪。又被告戊○○
    以一行為同時持有具殺傷力之制式子彈5顆， 因僅侵害一法
    益而屬單純一罪，自應僅以持有彈藥一罪論。又其以一行為
    同時持有上開槍、彈，係以一行為觸犯數構成要件不同之罪
    名，為想像競合犯，應依刑法第55條之規定，應從一重之未
    經許可無故持有手槍罪論處。而被告戊○○、甲○、丁○○
    及乙○○間就上開傷害犯行，有犯意聯絡及行為分擔，為共
    同正犯。又被告戊○○就上開未經許可無故持有手槍及傷害
    犯行，犯意各別，罪名互異，應予分論併罰。
四、原審就被告戊○○所犯違反槍砲彈藥刀械管制條例罪及被告
    甲○、丁○○、乙○○傷害罪部分予以論罪科刑，固非無據
    ，惟查以，被告戊○○行為後，刑法業於94年1月7日修正公
    布，並於95年7月1日施行， 其中關於刑法第42條第3項前段
    有關易服勞役規定業已修正，修正後之規定較有利於被告戊○○，理由如前所述，原審未及適用，尚有未合，且原審於
    主文及理由內對於持有手槍及持有子彈部分均贅引「無故」
    二字，容有未洽。上訴人即被告戊○○上訴意旨請求從輕量
    刑，雖無理由，惟原判決既有上開可議之處，自應由本院就
    此部分與定應執行刑部分均予撤銷改判，另戊○○持有槍支
    傷害告訴人丙○○，既屬被告戊○○另行起意之傷害行為，
    與其餘三位被告並無犯意聯絡及行為分擔，即難認此自動手
    槍一支係被告戊○○所有，且供被告戊○○與其餘共同被告
    甲○等人犯傷害所用之物，故不能認屬被告甲○、丁○○、
    乙○○三人供犯罪所用之物。原審於被告甲○、丁○○、乙○○所犯傷害罪部分予以宣告沒收，亦有未洽。公訴人上訴
    意旨認原審未依主從關係、參與程度以及犯後態度等情，酌
    量其刑，請求就被告甲○、丁○○、乙○○傷害罪部分予以
    撤銷改判云云，惟查，原審量刑已就主從、下手與否予以認
    定，而各適量其刑，公訴人上訴意旨實無理由，惟原審判決
    既有上開可議之處，自應由本院就被告甲○、丁○○、乙○○傷害罪部分予以撤銷改判。爰審酌槍砲、彈藥均屬高度危
    險之物品，非經主管機關許可不得擅自持有，以維社會大眾
    安全，被告戊○○無故持有槍彈，且未繳交治安機關，並持
    之毆打告訴人丙○○成傷，嚴重危害社會安全，影響社會治
    安甚鉅，而被告甲○、丁○○及乙○○僅因債務糾紛率爾出
    手毆打告訴人丙○○，然被告甲○及丁○○於犯後尚能坦承
    部分犯行，而被告乙○○於犯後猶狡詞卸責，及渠等之品行
    、犯罪之動機、目的、手段、生活狀況、智識程度、所生損
    害及被害人所受之傷勢等一切情狀，分別量處如主文所示之
    刑，就被告戊○○罰金部分諭知易服勞役之折算標準。並就
    被告甲○、丁○○及乙○○部分諭知易科罰金之折算標準。
五、原審就被告戊○○傷害罪部分，認其罪證明確，引用修正前
    刑法第28條、第277條第1項、 罰金罰鍰提高標準條例第1條
    前段之規定，並審酌被告戊○○僅因債務糾紛率爾出手毆打
    告訴人丙○○，然犯後尚能坦承部分犯行，及其品行、犯罪
    之動機、目的、手段、生活狀況、智識程度、所生損害及被
    害人所受之傷勢等一切情狀，量處傷害罪部分有期徒刑四月
    ，核其認事用法，尚無不合，量刑亦屬妥適，公訴人上訴意
    旨認原審沒收部分有誤及量刑不當，上訴人即被告上訴意旨
    認原審量刑過重云云，均請求撤銷改判，均無理由，此部分
    上訴應予駁回。並就上開撤銷部分定其應執行刑，及罰金部
    分諭知易服勞役之折算標準。
六、扣案之美國COLT廠製Government Model 380 MKIVSeries 80
    型口徑0.38吋制式半自動手槍一支（槍枝管制編號00000000
     00號），係屬違禁物， 應依刑法第38條第1項第1款之規定
    於被告戊○○所涉違反槍砲彈藥刀械管制條例之主文項下宣
    告沒收之；又扣案之口徑0.38吋之制式子彈四顆，其中三顆
    經試射之結果，認具殺傷力， 而扣案之直徑約8.8mm土造金
    屬彈頭之土造子彈一顆，經實際試射之結果，因可擊發亦認
    具殺傷力，然因均於鑑驗過程中擊發，而失其違禁物之性質
    ，是僅就鑑驗所餘之口徑0.38 吋之制式子彈一顆， 爰依刑
    法第38條第1項第1款之規定於被告戊○○所涉違反槍砲彈藥
    刀械管制條例之主文項下宣告沒收之。另扣案之美國COLT廠
    製Government Model 380 MKIV Series 80型口徑0.38吋 制
    式半自動手槍一支（槍枝管制編號0000000000號），雖屬違
    禁物，然為被告戊○○所有，且供犯傷害罪所用之物，爰依
    刑法第38條第1項第1款之規定併於被告戊○○傷害罪之主文
    項下宣告沒收之。
七、公訴意旨另以：被告乙○○與告訴人丙○○有債權債務糾紛
    於94年11月7日23時45分， 在臺北市○○區○○路3段106巷
    23號前，攔下由告訴人丙○○駕駛附載胡麗玉之機車，以強
    暴方式拉扯告訴人丙○○下車，阻攔告訴人丙○○離去，而
    妨害其行使權利。 因認被告乙○○上開行為涉有刑法第304
    條第1項之強制罪嫌。按被告未經審判證明有罪確定前， 推
    定其為無罪；又犯罪事實應依證據認定之，無證據不得認定
    其犯罪事實；又不能證明被告犯罪者，應諭知無罪之判決，
    刑事訴訟法第154條第1項、 第2項及第301條第1項分別定有
    明文。又被害人所述被害情形如無瑕疵可指，而就其他方面
    調查又與事實相符，其供述始足據為判決之基礎；且告訴人
    之告訴，係以使被告受刑事訴追為目的，是其陳述是否與事
    實相符，仍應調查其他證據以資審認（最高法院32年上字第
    657號、52年臺上字第1300號判例參照）。 公訴意旨認被告
    乙○○就上開行為涉有刑法第304條第1項之強制犯行，無非
    係以：前揭犯罪事實，業經告訴人丙○○於警詢中指訴歷歷
    ，並經證人胡麗玉及蕭莊敬於警詢及偵查中證述在卷為其主
    要論據。訊據被告乙○○固不否認於前揭時地曾伸手攔停告
    訴人丙○○所騎乘之機車之事實，惟堅詞否認有何公訴意旨
    所稱之強制犯行，辯稱：其並未強拉告訴人丙○○下車等語
    。經查：
（一）證人胡麗玉雖於94年12月21日偵查中證稱：「（問：事發
      經過？）楊某打電話約我去八德路，我找他後他就騎車載
      我，到了事發地的巷子迴轉，黃某把楊某攔住，說你還躲
      ，便拉楊某下車，一堆人就擠上來開始打他。打完黃某等
      人拖他上白色的車後座，後來其中一人又拖我，但我沒上
      去，後來警察就到了。他們就離開。」等語，然其於原審
      95年5月2日審理中證稱：「（問：你是被載，證人丙○○
      下來，你如何扶住機車？）機車就倒下來，當時是黃裕仁
      （即被告乙○○）搭證人丙○○的肩膀，叫他下來，有無
      拉扯我沒有注意。」、「（問：提示94年偵字21146號Ｐ9
      0-92，當時所述是否實在？）因為他們打完之後，證人丙○○眼睛流血，我沒有看到他們將證人丙○○押上車子，
      我是聽我朋友講的。」、「（問： 提示94年偵字21146號
      Ｐ176-177，當時所述是否實在？） 我沒有看到他們要將
      證人丙○○拉上車。」、「（問：為何當時這樣陳述？）
      因為有聽到他們講要拉上車，但是還沒有作，警察就來，
      但是是誰講要拉上車這件事情我不知道。」等語，徵諸證
      人胡麗玉於警詢及本院審理中均未敘及被告乙○○拉扯告
      訴人丙○○下車之事實，自難僅以證人胡麗玉於偵查中所
      為之上開證言逕為不利被告乙○○之認定。
（二）而證人蕭莊敬於94年12月21日偵查中雖亦證稱：「（問：
      是否載黃某？）是，事發時我在忠孝東路載到黃某，叫我
      開去延吉街，要跟一個欠他錢的人。他下車叫我在車上等
      ，後來他上車叫我去跟一個女的，我不知她騎去哪，繞一
      繞又回延吉街，後來又跟她到八德路，他又下車叫我等，
      後來女子和一名男子出來，男的騎機車載她，黃某叫我再
      跟。到了一條巷子，機車掉頭，黃某突然就下車攔那台機
      車，我便煞車，我看他拉那個騎士的手，他要掙扎但沒成
      ，我不知他們談什麼，我後面跟著一台車，下來四個人，
      他們圍上去，…」等語， 然依其於原審95年5月22日審理
      中證稱：「（問：在偵查中說看到被告乙○○拉騎士的手
      ，騎士掙扎，所以沒有成功，是何時的事情？）就是後面
      跑來三、四個人，大家在拉扯時的事情。」等語觀之，參
      諸證人蕭莊敬於原審同日審理中證稱被告乙○○係二手伸
      開站在告訴人丙○○之機車前而將之攔停等語，尚難僅以
      證人蕭莊敬於偵查中所為之證述內容遽認被告乙○○確有
      以強暴方式拉扯告訴人丙○○下車之行為。
（三）至證人丙○○於 原審95年5月22日審理中雖證稱被告乙○○係自其身後以手鎖住脖子而將其拉下車乙節，然證人丙○○於94年11月8日警詢中所為指訴之內容， 均未敘及該
      等事實，而證人丙○○於原審同日審理中自承其身高及體
      重分別為172公分及92公斤， 並稱至少需二個人始能將其
      拖上車等語，是被告乙○○得否僅憑一己之力而將告訴人
      丙○○拉下車，即有疑問；況依在場之證人胡麗玉、蕭莊
      敬、謝世偉及被告戊○○、甲○、丁○○分別於警詢及偵
      審中所為之陳述內容觀之，均未曾提及被告乙○○有何自
      告訴人丙○○身後以手鎖住其脖子而強拉下車之行為，自
      難僅以告訴人丙○○於原審審理中所為片面之指訴逕為被
      告乙○○論罪科刑之依據。
    綜上所述，被告乙○○所涉上開強制犯行，尚屬無從證明。
    此外，復查無其他積極證據足認被告乙○○有何強制犯行，
    本應就此部分犯行為無罪之諭知，然公訴意旨認此部分犯行
    與前揭論罪科刑之傷害部分，有牽連犯之裁判上一罪關係，
    爰不另為無罪之諭知。
八、被告甲○經合法傳喚，無正當理由未到庭，爰不待其陳述，
    逕行判決。
據上論斷，應依刑事訴訟法第368條、第369條第1項前段、第371
條、第299條第1項前段，槍砲彈藥刀械管制條例第7條第4項、第
12條第4項，刑法第2條第1項、第11條前段、第55條、第51條第5
款、第10款、第42條第2項、第38條第1項第1款， 修正前刑法第
28條、第277條第1項、第41條第1項，罰金罰鍰提高標準條例第1
條前段、修正前第2條， 現行法規所定貨幣單位折算新臺幣條例
第2條，判決如主文。
本案經檢察官周誠南到庭執行職務。
中    華    民    國    95    年    10    月    12    日
                  刑事第４庭    審判長法  官  蔡秀雄
                                      法  官  黃金富
                                      法  官  周煙平
以上正本證明與原本無異。
槍砲彈藥刀械管制條例部分如不服本判決，應於收受送達後十日
內向本院提出上訴書狀，其未敘述上訴之理由者並得於提起上訴
後十日內向本院補提理由書（均須按他造當事人之人數附繕本）
。
傷害罪部分不得上訴。
                                      書記官  蕭麗珍
中    華    民    國    95    年    10    月    16    日
附錄：本案論罪科刑法條全文
槍砲彈藥刀械管制條例第7條第4項
未經許可，持有、寄藏或意圖販賣而陳列第1項所列槍砲、彈藥
者，處5年以上有期徒刑，併科新台幣1千萬元以下罰金。
槍砲彈藥刀械管制條例第12條第4項
未經許可，持有、寄藏或意圖販賣而陳列子彈者，處5年以下有
期徒刑，併科新台幣300萬元以下罰金。
刑法第277條第1項
傷害人之身體或健康者，處3年以下有期徒刑、拘役或1千元以下
罰金。


司法院資訊處製作；財團法人民間司法改革基金會備份。
